【裁判字號】    89,易,792
【裁判日期】    890630
【裁判案由】    違反台灣省內菸酒專賣暫行條例
【裁判全文】
臺灣屏東地方法院刑事判決                          八十九年度易字第七九二號
    公  訴  人  臺灣屏東地方法院檢察署檢察官
    被      告  甲○○
右列被告因違反菸酒專賣案件，經檢察官提起公訴（八十九年度偵字第二一六八號）
，本院判決如左：
    主  文
甲○○販賣未貼專賣憑證之菸類，科罰金新台幣貳仟元，如易服勞役，以新台幣玖佰
元即銀元佰元折算壹日。
扣案未貼專賣憑證之大衛杜夫牌洋菸貳拾包沒收。
    事  實
一、甲○○明知其於民國八十九年二月三日上午八時許，向一位姓名不詳之成年男子
    至其所經營之位於屏東縣內埔鄉東寧村上之馨馨檳榔攤處，以每包新台幣（下同
    ）三十四元價格兜售之大衛杜夫牌洋菸，係未貼專賣憑證未稅洋菸，竟基於意圖
    營利之犯意，自該日起，預計將該等其所販入之未稅洋菸，再以每包五十元之價
    格販賣予不特定之人，以賺取差額利益，嗣為警於八十九年二月三日下午五時二
    十分許，為警於前揭處所當場查獲，並扣得大衛杜夫牌之未稅洋菸二十包。
二、案經台灣省菸酒公賣局屏東分局報告台灣屏東地方法院檢察署檢察官偵查起訴。
    理  由
一、被告甲○○經傳喚未到庭，然查右開事實業據被告於警訊時坦承不諱，被告於偵
    查中雖辯稱其購入該等未稅洋菸係要供其未婚夫吸用，因該等洋菸價格較便宜才
    購買，並不知道該等洋菸係未稅洋菸云云。然查被告本身係從事檳榔販賣業務，
    而檳榔販賣業者實際上亦兼賣香菸，而其於購買該洋菸時，即已明知該等洋菸價
    格已顯較一般情形便宜，且未稅洋菸均有未貼專賣憑證之情形可供辨識，依被告
    之專業知識及職業之敏感性，其焉有不知該等洋菸均係未稅洋菸之理，且其購買
    該等香菸之目的，如確係要給其未婚夫吸用，其實應該將該等未稅洋菸置於非營
    業場所之一般室內，而非置於通常供販賣香菸、檳榔之檳榔攤處等情，是應以被
    告警訊時之供述為可採，其購買該等未稅洋菸之目的，係為將之再轉賣予他人圖
    利，而非單純留供自己未婚夫吸用，此外復有上開未稅洋菸二十包扣案可資佐證
    ，是本件事證明確，被告偵查中所辯不足採信，其犯行洵堪認定。
二、核被告所為，係違反臺灣省內菸酒專賣暫行條例第三十條第一項之規定，應依同
    條例第三十七條第五款之罪處斷。審酌被告素行良好、犯罪動機、所生損害非鉅
    及犯後態度等一切情狀，量處如主文所示之刑並諭知易服勞役之折算標準。扣案
    之洋菸，應依同條例第四十條第一款宣告沒收。
三、被告經合法傳喚無正當理由不到庭，本院認係應科拘役、罰金之案件，爰不待其
    陳述逕行判決，併此敘明。
據上論結，應依刑事訴訟法第二百九十九條第一項前段、第三百零六條、台灣省內菸
酒專賣暫行條例第三十七條第五款、第四十二條、第四十條一款、刑法第十一條、第
第四十二條第二項、現行法規所定貨幣單位折算新台幣條例第二條、罰金罰鍰提高標
準條例第一條前段、第二條判決如主文。
中      華      民      國      八十九      年    六    月    三  十    日
                                        臺灣屏東地方法院刑事第一庭
                                            法  官  吳永宋
右正本證明與原本無異。
對於本判決如有不服應於收受送達後十日內向本院提出上訴書狀上訴於台灣高等法院
高雄分院並按他造當事人之人數附具繕本。
                                            書記官  洪榮華
中      華      民      國      八十九      年    六    月    三  十    日
附錄本判決論罪之法條：
臺灣省內菸酒專暫行條例第三十七條第五款
有左列各款行為之一者，處一年以下有期徒刑、拘役或科或併科五千元以
下罰金：
五  違反第三十條之規定，販賣或轉讓未貼專賣憑證之菸類或酒類者。


司法院資訊處製作；財團法人民間司法改革基金會備份。
